最高法院刑事判決　　　　　　　　　　111年度台上字第226號
上　訴　人　鍾銀城



選任辯護人　蘇奕全律師
上列上訴人因違反銀行法案件，不服臺灣高等法院中華民國 110
年9月28日第二審判決（110年度金上重訴字第19號，起訴案號：
臺灣新北地方檢察署108年度偵字第13854號），由上訴人在原審
之選任辯護人蘇奕全律師為上訴人之利益代理提起上訴，本院判
決如下：
    主  文
上訴駁回。
    理  由
一、按刑事訴訟法第377 條規定：上訴於第三審法院，非以判決
    違背法令為理由，不得為之；是提起第三審上訴，應以原判
    決違背法令為理由，係屬法定要件。且必須依據卷內資料為
    具體之指摘，並足據以辨認原判決已具備違背法令之形式，
    始屬相當。
二、本件原判決綜合全案證據資料，本於事實審法院之推理作用
    ，認定上訴人鍾銀城有如其事實欄所載共同行使變造銀行存
    摺影本之私文書及共同犯詐欺銀行且因犯罪獲取之財物達新
    臺幣（下同）1 億元以上等罪犯行，且以第一審未及審酌上
    訴人於原審審理期間之民國109 年12月23日，已與告訴人兆
    豐國際商業銀行股份有限公司（下稱兆豐銀行）成立和解，
    並清償部分債務之情狀，因認上訴人上訴指摘第一審判決對
    於其量刑過重等旨，為有理由，因而撤銷第一審關於上訴人
    部分之判決，改判仍依想像競合犯關係，從一重論處上訴人
    共同犯詐欺銀行且因犯罪獲取之財物達1 億元以上罪（累犯
    ），經依比例原則裁量後適用刑法關於累犯加重之規定加重
    其刑，並依銀行法第125條之4第2 項前段規定減輕其刑後，
    處有期徒刑1年8月。已載敘其調查取捨證據之結果及憑以認
    定該犯罪事實之心證理由，對於上訴人自白犯行何以與事實
    相符而足以採信，亦在理由內詳加說明。核其所為之論斷，
    俱有卷內資料可資覆按；從形式上觀察，原判決關於上訴人
    部分，並無足以影響其判決結果之違法情形存在。
三、上訴人上訴意旨略稱：㈠、上訴人已坦承本件全部被訴犯行
    ，犯罪後態度良好，理應受較輕之量刑，乃原判決猶量處上
    訴人有期徒刑1年8月之重刑，殊有不當。㈡、上訴人雖曾於
    本件犯罪前5 年內另犯偽造文書案件，並經法院判處有期徒
    刑確定，於本件犯罪應成立累犯；然上訴人所犯上開偽造文
    書罪經判處之有期徒刑，已於99年6 月29日易科罰金執行完
    畢，於本件犯罪經原審宣告罪刑判決（即110年9月28日）時
    已逾5 年，應仍符合諭知緩刑之要件，原判決以上訴人本件
    所犯成立累犯為由而不予諭知緩刑，顯有未合。又上訴人已
    有相當年紀，健康因素不佳，不適合入監執行刑罰，原判決
    並未考量上情，併予諭知緩刑，允有未洽云云。
四、關於刑之量定，係實體法賦予法院得依職權裁量之事項，苟
    於量刑時，已以行為人之責任為基礎，審酌刑法第57條各款
    所列事項而未逾越法律所規定之範圍，或濫用其權限，即不
    得任意指摘為違法，以為第三審上訴之理由。又諭知緩刑，
    除應具備刑法第74條第1 項各款之條件外，並須有可認為以
    暫不執行為適當之情形，始得為之。且宣告緩刑與否，係屬
    事實審法院得依職權自由裁量之事項，原審縱未諭知緩刑，
    亦不能任意指為違法。茲查，銀行法第125條之3第1 項之犯
    詐欺銀行且因犯罪獲取之財物達1 億元以上罪，其法定本刑
    為「3年以上10年以下有期徒刑，得併科1千萬元以上2 億元
    以下罰金」。原審依前揭規定，就上訴人所犯本件共同犯詐
    欺銀行且因犯罪獲取之財物達1 億元以上罪之犯行，於參酌
    司法院釋字第775 號解釋意旨，認適用刑法第47條累犯加重
    之規定，於上訴人並無罪刑不相當之情事，因而加重其刑，
    再以上訴人於偵查及審判中均自白犯罪，且自動繳交全部犯
    罪所得，因而依銀行法第125條之4第2 項前段規定減輕其刑
    後，已以行為人之責任為基礎，並依刑法第57條各款所列事
    項，審酌上訴人之一切犯罪情狀後，詳細說明第一審判決對
    上訴人科刑時，未及斟酌上訴人在原審審理時已與告訴人兆
    豐銀行達成和解，並清償全部貸款債務，其量刑參考因子已
    有變動等情，因而撤銷第一審對上訴人部分之科刑判決，改
    判量處上訴人有期徒刑1年8月，並敘明考量上訴人負責籌劃
    及執行本案犯罪，詐得貸款達1 億元以上，為本案之核心角
    色，實不宜予以緩刑宣告等旨（見原判決第12頁第17至19行
    ），已於理由內論敘甚詳。此乃事實審法院量刑職權之適法
    行使，並未逾越法律所規定之範圍，或濫用其量刑權限，自
    不得執此指摘原判決違法。本件上訴人上訴意旨關於原審量
    刑暨是否一併諭知緩刑之指摘，無非係對原判決適法裁量且
    已說明之事項及屬原審裁量職權之適法行使，徒以自己之說
    詞，任意指摘，並非適法之第三審上訴理由。揆之首揭規定
    及說明，本件上訴人之上訴為不合法律上之程式，應予駁回
    。
據上論結，應依刑事訴訟法第395條前段，判決如主文。
中    華    民    國   111    年    1     月    13    日
                  刑事第一庭審判長法  官  郭  毓  洲  
                                  法  官  林  英  志  
                                  法  官  林  靜  芬  
                                  法  官  蔡  憲  德  
                                  法  官  周  盈  文  
本件正本證明與原本無異
                                  書記官
中    華    民    國   111    年    1     月    18    日